臺灣士林地方法院刑事判決　　　　　　　　　　　　　九十三年度簡上緝字第五號
　　上　訴　人　臺灣士林地方法院檢察署陳檢察官
　　被　　　告　甲○○
右上訴人因被告竊盜案件，不服本院於中華民國九十一年九月二十五日所為九十一年
度士簡字第二九七號第一審刑事簡易判決（聲請簡易判決處刑案號：臺灣士林地方法
院檢察署九十一年度偵字第七二六五號），提起上訴，本院管轄第二審之合議庭判決
如左：
    主  文
原判決撤銷。
甲○○連續竊盜，處有期徒刑伍月，如易科罰金以參佰元折算壹日。扣案懸掛「福字
」吊飾、上刻有「ＪＩＮＫＵＮ」之鑰匙壹支沒收。
    事  實
一、甲○○基於意圖為自己不法所有之概括犯意，先於民國（下同）九十一年五月三
    十一日凌晨三時許，在台北市○○區○○街六一巷一一號對面，以拾獲他人所棄
    置而由其據為己有懸掛「福字」吊飾、上刻「ＪＩＮＫＵＮ」之鑰匙壹支，開啟
    停放路旁之丙○○所有車牌號碼ＣＰ—九八五０號自用小貨車車門，竊取車內丙○○所有之公事包一只（內有文件、香菸等財物），得手後據為己有，並將之藏
    匿於台北市大同區公所二樓之樓梯間，復於同年六月一日凌晨一時許，再度前往
    上揭地點，以相同方式開啟丙○○所有車牌號碼ＣＰ—九八五０號自用小貨車車
    門後，於著手實施竊盜之際，為丙○○發現，甲○○見狀逃逸而未得逞，嗣經警
    循線追查，於九十一年七月六日下午二時許，在台北市○○區○○路與昌吉街口
    前查獲，在其身上查獲懸掛「福字」吊飾、上刻有「ＪＩＮＫＵＮ」之鑰匙一支
    （另查獲與本案無關之鑰匙二十支），並於台北市大同區公所二樓之樓梯間起獲
    丙○○失竊之公事包一只，始悉上情。
二、案經台北市政府警察局大同分局報告台灣士林地方法院檢察署檢察官偵查聲請簡
    易判決處刑。
    理  由
一、右開犯罪事實，業據被告甲○○於警局初訊時、偵查及本院審理中自白不諱，核
    與被害人丙○○指訴失竊之情節相符，復有被害人立具之贓物認領保管單一份、
    被告竊取時之監視錄影帶一卷及翻拍照片一張、被害人失竊之公事包及文件之照
    片二張在卷可資佐證。足徵被告之自白與事實相符，本案事證明確，被告犯行洵
    堪認定，應依法論科。
二、核被告甲○○第一次行竊所為，係犯刑法第三百二十條第一項之普通竊盜罪，第
    二次行竊所為，係犯同法第三百二十條第三項、第一項之竊盜未遂罪，其先後二
    次竊盜犯行，時間緊接，所犯相同構成要件之罪名，顯係基於概括犯意為之，為
    連續犯，應依刑法第五十六條之規定論以連續竊盜既遂一罪，並加重其刑。
三、併案意旨略以（台灣士林地方法院檢察署九十一年度偵字第九五六二號）：被告
    於九十一年六月十一日晚間八時許，在台北市市○○○路與民權西路口，徒手竊
    取乙○○所有之手提包一只（內有數位相機一台、相機一台、底片一卷），得手
    後據為己有，並將上揭數位相機一台典當予民權當鋪，因認涉有刑法第三百二十
    條第一項之竊盜犯行，與本案之竊盜犯行時間緊接、手段相同、所犯罪名同一，
    顯係基於概括犯意反覆而為，為連續犯，屬裁判上之一罪，應為起訴效所及，原
    審未及審酌，請撤銷原判決，另為適當判決云云。訊據被告甲○○，固坦承有於
    上開地點取走該黑色手提包一只（內有數位相機一台、相機一台、底片一卷），
    並將其中之數位相機予以典當之事實，惟辯稱：伊是在九十一年六月十二日凌晨
    三、四時許，在上開地點之機車坐位上發現該手提包就直接拿走，當時旁邊都沒
    有人等語。經查：（一）本件被害人乙○○於警詢中固指稱：於九十一年六月十
    一日晚間八時許，在台北市○○○路與民權西路口下車，伊將黑色電腦手提包放
    在屋簷下，等伊老闆來載，等車子來後，伊便前去開後車廂，前後不到十秒鐘，
    伊便離去，等伊到三重市湯城公司後，才發現黑色電腦手提包遭竊等語（見九十
    一年七月二十二日訊問筆錄），於本院審理中則稱：「（九十一年六月間，你是
    否有遺失一件手提包？）是的，是黑色的手提包。（確實日期是何時？）二ＯＯ
    二年六月十一日晚上我從日本回來，我是晚上八點多回到台北重慶北路與民權西
    路交叉口下車，我是從巴士車下來，我當時手上還提著手提包。（手提包如何不
    見？）我在該路口下車，我拿了很多東西回來，我等我老闆來接我，後來雨很大
    ，老闆車子一來，我就把所有東西搬到車子的後車廂，我就上車，我發現不見是
    當天晚上十點左右，我回到家裡才發現我手提包沒有帶回來，我一發現不見，我
    有再回去現場找，約在當天時間是晚上十一點左右回到現場找，因為我記得我下
    車時手提包還在，結果都沒有找到。」、「（你在等你老闆來載你前，你有無看
    到被告在現場或是附近？）我沒有印象。（究竟你能否確定，你上老闆車之前，
    黑色手提包就已經不在了，或是你遺忘在現場，忘記拿上車？）沒辦法確定。（
    在屋簷下等你老闆，這時間有多久？）三、四十分鐘。（這三、四十分鐘，你有
    無離開現場？你有無離開過包包？）我沒有離開現場，也沒有離開包包。（你的
    視線有無離開過你的包包？）沒有。」（見本院九十三年九月一日審理筆錄第四
    頁至第六頁），顯見被害人對於其黑色手提包究竟是在上車離去前就已遭竊或遺
    留在現場忘記帶走乙節，並無法確認，然其既然自承在等候之三、四十分鐘期間
    ，其本身及視線均未離開該批行李，且對於當時被告有無出現在現場亦無印象，
    依此實難遽以推論被告係在被害人等候老闆期間，趁被害人不覺之際竊走被害人
    所有之黑色手提包；至於被告供承在九十一年六月十二日凌晨三、四許始取走該
    黑色手提包之時間，雖然與被害人稱在六月十一日當日晚間十一時許有再回到現
    場查看，並未發現該黑色手提包之時間有所扞格，然被告自為警查獲後迄審理中
    ，對於其取走該黑色手提包時間之供述，均始終如一，均供稱是在九十一年六月
    十二日凌晨取走，並非六月十一日晚間，且其從未作「此非竊盜」之辯解，甚至
    其於警詢中係主動供出涉有此「竊盜案」，足見被告並無飾詞矯辯之動機，故其
    供稱取走該黑色手提包之時間應甚為可採，至於被害人在當日晚間返回查看雖未
    發現該黑色手提包，然此亦不排除該期間內有遭他人先行取走再放回或移位之可
    能，是應認被告在九十一年六月十二日凌晨取走該黑色手提包時，該黑色手提包
    已脫離被害人乙○○本人之持有或占有，被告並非竊盜甚明，此外，又查無其他
    積極之證據足以證明被告涉有此部分之竊盜罪嫌，其犯罪不能證明，自與與本案
    無連續犯裁判上一罪之關係，本院無從併辦，至於被告此部分是否另涉其他罪嫌
    ，應由檢察官另行偵辦。
四、原審審理結果據以論罪科刑，固非無見。惟：（一）被告第二次行竊尚未得逞即
    被查獲，應係犯刑法第三百二十條第三項、第一項之竊盜未遂罪，原審漏論此點
    。（二）扣案懸掛「福字」吊飾、上刻有「ＪＩＮＫＵＮ」之鑰匙壹支，係被告
    拾獲他人所棄置而由其據為己有之物等情，業據其供承在卷，此為被告所有且供
    犯罪所用之物，應依刑法第三十八條第一項第二款之規定宣告沒收，原判決漏未
    諭知沒收該支鑰匙，亦尚有未洽。公訴人提起上訴，認併案部分（即台灣士林地
    方法院檢察署九十一年度偵字第九五六二號）與本案具有連續犯裁判上一罪之關
    係，應併予審酌，固無理由，惟原判決既有前開不當之處，自應由本院撤銷原判
    決，另為適法之判決。爰審酌被告之品行、生活狀況、智識程度，犯罪動機、目
    的、手段暨其犯罪後坦承犯行，尚有悔意等一切情狀，量處如主文第二項所示之
    刑，並諭知易科罰金之折算標準。扣案懸掛「福字」吊飾、上刻有「ＪＩＮＫＵ
    Ｎ」之鑰匙壹支為被告所有，且係供其犯罪所用之物，應依刑法第三十八條第一
    項第二款之規定宣告沒收。
據上論斷，應依刑事訴訟法第四百五十五條之一第一項、第三項、第三百六十四條、
第三百六十九條第一項前段、第二百九十九條第一項前段，刑法第五十六條、第三百
二十條第一項、第四十一條第一項前段、第三十八條第一項第二款，罰金罰鍰提高標
準條例第一條前段、第二條，判決如主文。
本案經檢察官陳家美到庭執行職務。
中      華      民      國    九十三    年      九      月     十五     日
                                  臺灣士林地方法院刑事第一庭
                                      審判長法  官  林  清  吉
                                            法  官  陳  章  榮
                                            法  官  楊  迺  伶
右正本證明與原本無異。
本判決不得上訴。
                                            書記官  林  翰  章
中      華      民      國    九十三    年      九      月     十六     日
附錄本案論罪科刑法條全文：
刑法第三百二十條第一項
  意圖為自己或第三人不法之所有，而竊取他人之動產者，為竊盜罪，處五年以下有
  期徒刑、拘役或五百元以下罰金。
